【裁判字號】    97,訴,708
【裁判日期】    970618
【裁判案由】    偽證
【裁判全文】
臺灣板橋地方法院刑事判決               97年度訴字第708號
公  訴  人  臺灣板橋地方法院檢察署檢察官
被      告  乙○○
選任辯護人  金學坪律師
            王令冠律師
上列被告因偽證案件，經檢察官提起公訴（九十六年度偵字第二
０二九五號），本院於準備程序中，被告先就被訴事實為有罪之
陳述，經告以簡式審判審判之旨，並聽取當事人之意見後，裁定
行簡式審判程序，並判決如下：
    主    文
乙○○證人於執行審判職務之公署審判時，於案情有重要關係之
事項，供前具結，而為虛偽陳述，處有期徒刑肆月，減為有期徒
刑貳月，緩刑貳年。
    犯罪事實
一、林榮濱（其所涉偽造文書犯行，業經臺灣高等法院以九十五
    年度上訴字第一九０八號判決判處有期徒刑六月在案）原係
    盈碩國際股份有限公司（下稱盈碩公司）之董事長，於民國
    九十一年五月間，經「股東臨時會」改選甲○○為董事長而
    解職，因林榮濱未出席上開股東臨時會，遂不承認該次改選
    之結果，並與甲○○間發生經營權之糾紛，並衍生諸多民、
    刑事訴訟。林榮濱為重掌盈碩公司之董事會以取得公司經營
    權，明知盈碩公司代表人甲○○於九十二年四月七日十時許
    並未召集股東會，亦未在盈碩公司所在之臺北縣三重市○○
    路○段一九二號八樓或同址十三樓該公司之會議室內，召開
    股東臨時會進行任何議程，竟於九十二年四月初某日，與林
    諺擎（原名林榮枝，其所涉偽造文書犯行，業經臺灣高等法
    院以同上案號判決判處有期徒刑五月在案）、蕭桂皇（其所
    涉偽造文書犯行，業經臺灣高等法院以同上案號判決判處有
    期徒刑四月在案）等人，虛構甲○○於前述時地舉行「股東
    臨時會」，自任主席，並以不知情之許登鴻（其被訴偽造文
    書罪嫌，業經本院以九十五年度自訴字第三十五號判決無罪
    確定）名義擔任紀錄，進行變更章程及改選董監事之議程，
    將原任董監事全部解任，復改選許登鴻、林榮枝、許登鴻為
    董事、蕭桂皇為監察人等情節，由林榮濱利用不知情之安侯
    建業會計師事務所經理林雪華，依其所提供之不實資料製作
    「盈碩國際股份有限公司章程」、「盈碩國際股份有限公司
    股東名冊」、「盈碩國際股份有限公司股東臨時會議事錄」
    、「盈碩國際股份有限公司董事會議事錄」，再由林榮濱蓋
    用其偽刻之「盈碩國際股份有限公司」及「甲○○」之印章
    在前揭文書上後，交予林雪華持以向經濟部中部辦公室辦理
    上開事項之變更登記而行使之。乙○○明知林榮濱等人虛構
    盈碩公司於九十二年四月七日十時許在上址公司內召開股東
    臨時會等情節，竟基於偽證之犯意，於臺灣板橋地方法院九
    十四年十二月二日在該院刑事第三法庭公開審理林榮濱、林
    諺擎、蕭桂皇偽造文書等案件時，供前具結後虛偽陳述稱：
    「（問：是否知道九十二年四月七日盈碩公司召開股東臨時
    會？）詳細情形我不知道，但是當天的確看到很多人在那邊
    開會」、「（問：有誰在那邊開會？）甲○○、林榮濱、林
    榮枝，其他人我不認識」、「（問：你有無看到甲○○、林
    榮濱互動情形？）我看到他拿印章給林榮濱」、「（問：為
    何知道甲○○交印章給林榮濱？）我在外面看到」、「當天
    林榮枝也有在場」等語，甚至當庭虛偽繪製盈碩公司於九十
    二年四月七日開會之現場圖以及標示其工作地點暨開會地點
    ，於案情有重要關係之事項，為上揭不實之證述。
 二、案經盈碩公司及其代表人甲○○告發由臺灣板橋地方法院檢
     察署檢察官偵查起訴。
    理    由
一、訊據被告乙○○對於上揭事實均坦承不諱（見本院九十七年
    六月四日審判筆錄第二頁），並有本院九十二年度自字第二
    二七號刑事判決書、臺灣高等法院九十五年度上訴字第一九
    ０八號刑事判決書及本院九十四年十二月二日審判筆錄各一
    份在卷可稽，足見被告於本院審理中出於任意性之自白與事
    實相符，從而本件事證明確，被告犯行堪以認定。
二、核被告所為，係犯刑法第一百六十八條之偽證罪。爰審酌被
    告犯罪所生之損害、犯後能坦承犯行而態度良好及其他一切
    情狀，量處被告有期徒刑四月，以示懲儆。又本件被告犯罪
    時間係在九十六年四月二十四日以前，合於中華民國九十六
    年罪犯減刑條例之減刑要件，應依該條例第二條第一項第三
    款、第七條之規定，減輕為有期徒刑二月。又被告未曾因故
    意受有期徒刑以上刑之宣告，有臺灣高等法院被告前案紀錄
    表一份在卷可稽，其經此教訓，當知警惕，認所宣告之刑現
    暫無執行之必要，爰依刑法第七十四條第一項第依款之規定
    ，併予宣告緩刑二年，以勵自新。
據上論斷，依刑事訴訟法第二百七十三條之一、第二百九十九條
第一項前段，刑法第一百六十八條、第七十四條第一項第一款，
中華民國九十六年罪犯減刑條例第二條第一項第三款、第七條，
判決如主文。
本案經檢察官張誌洋到庭執行職務
中    華    民    國    97    年    6     月    18    日
                  刑事第四庭法  官  吳冠霆
上列正本證明與原本無異。
如不服本判決，應於判決送達後十日內敘明上訴理由，向本院提
出上訴狀（應附繕本），上訴於臺灣高等法院。
                            書記官  黃炎煌
中    華    民    國    97    年    6     月    18    日
附錄法條：刑法第一百六十八條
中華民國刑法第168條
（偽證罪）
於執行審判職務之公署審判時或於檢察官偵查時，證人、鑑定人
、通譯於案情有重要關係之事項，供前或供後具結，而為虛偽陳
述者，處7年以下有期徒刑。


司法院資訊處製作；財團法人民間司法改革基金會備份。
